# 递延所得税问题

提问人：zhongxudon 时间：2019-08-19 20:26:21
陈总，您好，请教一个递延所得税问题：
背景： 2017 年，我公司收购了 A 国家 M 公司 50% 的权益，收购后与境外 B公司对 M公司形成共同经营，在收购时，由于公允价值调整形成税会差异，我公司因此确认了递延所得税负债，上述递延税负债按法定税率 35%计算。 2017 年年底，A 国家颁布了税制改革法案，降低了企业所得税率并引入了股息税概念，其目的是促进本地再投资，如果公司的外国股东完全收回其收益，总税率仍大致维持原有 35%的水平，具体规定如下：公司税率：
25%，股息税率/实际税率为：13%（实际税率为（1-25%）*13%=9.75%），综合税率 34.75%。该税收改革法案于 2017 年 12 月 29 日颁布，自 2018年 1 月 1 日起生效。
现对确认递延所得税负债适用税率有两种观点：
观点 1 、根据 IAS12.38 的规定，我公司作为投资人，在计算针对股权投资的递延所得税时，应考虑在 M 公司中的权益的账面金额与该投资计税基础的差额，并相应计算递延所得税（根据递延所得税的适用税率 13%）。此计算是投资人在被投资单位单体报表之外计算的递延所得税（体外递延所得税），并不适用于对被投资单位 M 公司的资产。所以在确认 M 公司递延所得税时应按 25%确认。
观点 2 、由于M 公司为我公司与 B公司共同经营企业，我公司作为报告主体来看，实际收到的分红受股息预提税的影响，所得税的总体税负率为包括股息预提税的税率 34.75%，因此在合并层面确认递延所得税时应当考虑股息预提税，股息预提税对应的义务构成了一项负债。应按 34.75 确认递延所得税负债。观点 1 认为的国际准则 IAS12.38 要求对被投资单位未分配利润因未来分配需要缴纳股息预提税而相应确认递延所得税负债，与 M 公司提供的供我公司编制合并报表用途的报表中的暂时性差异考虑股息预提税确认递延所得税并不矛盾，属于两个不同的事项。在我公司合并层面，既要根据 M 公司法定报表中的可供分配利润和股息预提税率 13% 确认递延所得税负债，又要对报表项目账面价值与计税基础的暂时性差异按照适用的税后股息预提税税率 9.75% 确认相应的递延所得税。
请问陈总，我公司确认递延所得税负债采用的税率应该是 25%，还是34.75%，为什么，非常感谢！！

回答人：chenyiwei
应当将25%的企业所得税（针对的纳税主体是 M 公司）和股息税（针对的纳税主体是本企业）分别考虑，确认递延所得税负债。这是两个不同的事项。
1 、针对事项 1 ，在合并报表层面按25%确认递延所得税负债，这是针对 M公司各项可辨认资产、负债在合并报表层面的账面价值与其计税基础之间的差异。于 2017 年 12 月 31 日（新税法已颁布），将此前按35% 计提的递延所得税负债超出新税率 25%对应的递延所得税负债的差额予以转销，调整 2017 年度的合并报表层面“所得税费用——递延所得税费用”。同时考虑对商誉减值测试时从严把握。
2 、针对事项 2 ，应根据《企业会计准则第 18 号——所得税》第十二条规定，就受到新的股息税政策影响的 M 公司留存收益份额，考虑其预计未来实现的方式（即，能否合理保证在可预见的未来不会触发股息税纳税义务），例如考虑 M 公司股利政策和利润分配事项的决定机制，确定是否需对受影响的留存收益（可能包含前期累积形成的部分）按股息税的适用税率确认递延所得税负债。